臺灣雲林地方法院刑事判決　　　　　　　100年度訴字第158號
公　訴　人　臺灣雲林地方法院檢察署檢察官
被　　　告　賴宗輝
選任辯護人　劉興文律師
上列被告因違反毒品危害防制條例案件，經檢察官提起公訴（99
年度偵字第5891、6131號、100 年度偵字第336 、702 、823 號
），本院判決如下：
    主      文
賴宗輝販賣第一級毒品，處有期徒刑拾伍年肆月。未扣案之販賣
第一級毒品所得新臺幣壹仟元沒收之，如全部或一部不能沒收時
，以其財產抵償之，未扣案之UTEC廠牌行動電話壹支（含所搭配
門號0000000000號之SIM 卡壹張）沒收之，如全部或一部不能沒
收時，追徵其價額。又販賣第一級毒品，處有期徒刑拾伍年肆月
。未扣案之販賣第一級毒品所得新臺幣壹仟元沒收之，如全部或
一部不能沒收時，以其財產抵償之，未扣案之UTEC廠牌行動電話
壹支（含所搭配門號0000000000號之SIM 卡壹張）沒收之，如全
部或一部不能沒收時，追徵其價額。又販賣第一級毒品，處有期
徒刑拾伍年肆月。未扣案之販賣第一級毒品所得新臺幣壹仟元沒
收之，如全部或一部不能沒收時，以其財產抵償之，未扣案之UT
EC廠牌行動電話壹支（含所搭配門號0000000000號之SIM 卡壹張
）沒收之，如全部或一部不能沒收時，追徵其價額。應執行有期
徒刑拾伍年拾月。未扣案之販賣第一級毒品所得新臺幣共仟元
（各次分別為壹仟元、壹仟元、壹仟元）均沒收之，如全部或一
部不能沒收時，以其財產抵償之，未扣案之UTEC廠牌行動電話壹
支（含所搭配門號0000000000號之SIM 卡壹張）沒收之，如全部
或一部不能沒收時，追徵其價額。
    事實及理由
壹、犯罪事實
一、賴宗輝明知海洛因係毒品危害防制條例第2 條第2 項第1 款
    所列管之第一級毒品，不得無故持有、販賣，竟基於販賣第
    一級毒品海洛因以營利之犯意，以其所有門號0000000000號
    之UTEC廠牌行動電話（均未扣案）作為聯絡工具，分別於下
    述時間、地點，販賣第一級毒品海洛因與陳正平：
  (一)於民國99年9 月15日下午2 時54分，陳正平持用門號000000
    0000號行動電話與賴宗輝持用之上開門號行動電話連絡購買
    第一級毒品海洛因事宜（通話內容如附表編號1 ），雙方約
    定在雲林縣斗六市○○○○道附近交易，通話結束後約20分
    鐘，2 人於上揭約定地點以一手交錢、一手交貨之方式進行
    買賣，由賴宗輝販賣海洛因1 包（重量不詳）與陳正平，得
    款新臺幣（下同）1,000 元，賴宗輝從中獲利200 元。
  (二)於99年9 月17日下午1 時7 分，陳正平持用門號0000000000
    號行動電話與賴宗輝持用之上開門號行動電話連絡購買第一
    級毒品海洛因事宜（通話內容如附表編號2 ），雙方約定在
    雲林縣斗六市○○○○道附近交易，通話結束後約50分鐘，
    2 人於上揭約定地點以一手交錢、一手交貨之方式進行買賣
    ，由賴宗輝販賣海洛因1 包與陳正平（重量不詳），得款1,
    000 元，賴宗輝從中獲利200 元。
  (三)於99年10月30日晚上7 時27分、55分，陳正平持用門號0000
    000000號行動電話陸續與賴宗輝持用之上開門號行動電話連
    絡購買第一級毒品海洛因事宜（通話內容如附表編號3 ），
    雙方約定在雲林縣斗六市○○路近中堅西路處附近交易，通
    話結束後約20分鐘，2 人於上揭約定地點以一手交錢、一手
    交貨之方式進行買賣，由賴宗輝販賣海洛因1 包與陳正平（
    重量不詳），得款1,000 元，賴宗輝從中獲利200 元。
貳、認定犯罪事實所憑之證據及理由
一、程序部分（證據能力之認定）：
  (一)按被告以外之人於偵查中向檢察官所為陳述，除顯有不可信
    之情況者外，得為證據，刑事訴訟法第159 條之1 第2 項定
    有明文。檢察官在偵查中對被告以外之人所為之偵查筆錄，
    性質上屬傳聞證據，惟刑事訴訟法規定檢察官代表國家偵查
    犯罪、實施公訴，依法其有訊問被告、證人及鑑定人之權，
    證人、鑑定人並須具結，而實務運作時，檢察官於偵查中向
    被告以外之人所取得之陳述，原則上均能遵守法律規定，不
    致違法取供，其可信度極高，故被告以外之人前於偵查中已
    具結而為證述，除反對該項供述得具有證據能力之一方，已
    釋明「顯有不可信之情況」之理由外，不宜遽指該證人於偵
    查中之陳述不具證據能力。經查，陳正平在檢察官面前之證
    述筆錄，係檢察官令渠以證人身分具結後所為之證述，有證
    人結文附卷可稽（見99年度他字第702 號卷(一)第46頁）。被
    告及辯護人均未提及檢察官在訊問時有不法取供之情形，亦
    未釋明上開證人之證述有何顯不可信之情況，本院亦未發現
    有何不可作為證據之情形，依上開規定，該證人在檢察官面
    前之證述筆錄，自得作為本案證據使用。
  (二)又被告以外之人於審判外之陳述，雖不符刑事訴訟法第159
    條之1 至之4 等4 條規定，而經當事人於審判程序同意作為
    證據，法院審酌該陳述作成時之情況，認為適當者，亦得作
    為證據，同法第159 條之5 第1 項定有明文。經查，除上開
    證人陳正平在檢察官面前之證述筆錄外，本判決後開引用陳
    正平於警詢之供述，原則上亦不得作為證據使用，而被告及
    辯護人在本院100 年3 月31日準備程序時，原雖表示「陳正
    平的陳述如果沒有經過具結，是審判外的陳述，沒有證據能
    力，其餘沒有意見。」（見本院卷(一)第120 頁反面），然於
    本院100 年6 月13日續行準備程序時，經受命法官闡明警詢
    筆錄依法原即無庸具結，是否仍主張陳正平之警詢筆錄為審
    判外陳述而無證據能力？辯護人與被告則表示「就證據能力
    部分不爭執，同意有證據能力。」故被告與辯護人均已明示
    同意上開證據有證據能力（見本院卷(一)第294 頁反面）。本
    院審酌該等證據之取得過程並無瑕疵，與本案待證事實間復
    具有相當之關聯性，經本院審酌上開證據作為證據應屬適當
    ，依前開規定，應認該等證據例外具有證據能力。
  (三)另卷附通訊監察錄音譯文，就附表編號3 ，被告於99年10月
    30日晚間7 時27分、55分與陳正平之通話，被告及辯護人均
    未爭執相關對話之真實性及譯文之正確性；就附表編號1、2
    ，被告於99年9 月15日下午2 時54分、99年9 月17日下午1
    時7 分與陳正平之通話，被告原雖否認有為此2 通通話，惟
    均未爭執其證據能力（見本院卷(一)第220 頁反面），經本院
    於準備程序中一併勘驗上開2 次通話錄音光碟及前述被告不
    爭執之99年10月30日晚間7 時27分、55分之通話錄音光碟後
    ，被告及辯護人同意如附表編號1 即99年9 月15日下午2 時
    54 分 該次對話之真實性，及譯文之正確性（見本院卷(一)第
    215 頁），於本院審理程序中，被告並更坦承確有於99年9
    月17日下午1 時7 分與陳正平通話，內容即如附表編號2（
    見本院卷(二)第220 頁），而上開通訊監察係依本院99年聲監
    字第496 號、99年聲監續字第457 號通訊監察書而實施（99
    年度偵字第5891號卷(一)第126 頁至第131 頁），本院亦認作
    為證據屬適當，同認有證據能力。
二、實體部分（有罪證明力之認定）：
  (一)上開犯罪事實，業據被告賴宗輝於本院審判程序中均坦白承
    認（見本院卷(二)第218 頁反面- 第220 頁），核與證人陳正
    平於警詢及偵查中所為之指證情節相符（見99年度他字第70
    2 號卷(一)第3-5 頁、第43-45 頁），並有通訊監察譯文（見
    本院卷(一)第213 頁反面- 第215 頁；99年度他字第702 號卷
    (一)第6-7 頁）、門號0000000000號行動電話之通聯調閱查詢
    單（見99年偵字第5891號卷(一)第47頁）、本院99年聲監字第
    496 號、99年聲監續字第457 號通訊監察書（見99年偵字第
    5891卷(一)第126 -131頁）、陳正平指認賴宗輝之指認犯罪嫌
    疑人紀錄表（99年度他字第702 號卷(一)第8-9 頁）、賴宗輝
    之彰化縣警察局員林分局搜索、扣押筆錄、扣押物品目錄表
    （扣有電子磅秤1 個、UTEC廠牌手機1 支、玻璃吸管吸食器
    1 個，塑膠分裝袋1 包等物，見99年度偵字第5891號卷(一)第
    38-42 頁）、及臺灣雲林地方法院檢察署99年3 月2 日雲檢
    文木字第08414 號扣押（沒收）物品處分命令（檢察官已依
    他案判決就所扣押之玻璃吸管吸食器為沒收處分、並依職權
    將扣案之電子磅秤1 個、UTEC廠牌手機1 支發還與賴宗輝，
    並對塑膠分裝袋為廢棄處分，見本院卷(一)第298 頁）在卷可
    稽，而前開已發還予賴宗輝之扣押物UTEC廠牌手機1 支，並
    經本院向保管人法務部矯正署雲林第二監獄調取勘驗，勘驗
    結果為「UTEC廠牌黑色手機，內有門號0000000000號行動電
    話SIM 卡」，有勘驗筆錄可佐（見本院卷(二)第223 頁），再
    參諸被告與陳正平之通話內容，通話內容多為簡短，且未明
    白說出交談內容，而係以「傢俬頭」、「材料」、「工具」
    、「三張」等除交談對象外旁人無法了解之隱諱用語溝通，
    且多半是在確認所在位置、碰面時間及地點後，隨即結束通
    話，益徵其等通話之目的確係要交易毒品無疑。復以，證人
    陳正平於警詢及檢察官偵查中亦證實其有施用海洛因之習慣
    （見99年度他字第702 號卷(一)第3 頁、第43頁），復有陳正
    平之臺灣高等法院被告前案紀錄表在卷可佐（見本院卷(二)第
    207 頁），可見陳正平確有施用毒品慣行，並有向被告購毒
    施用之需求。綜此，堪信陳正平證述其向被告購買海洛因等
    情為真。
  (二)按毒品危害防制條例所處罰之「販賣」毒品罪，所著重者為
    在主觀上有藉以牟利之惡性，及對毒品之擴散具有較有償或
    無償轉讓行為更嚴重之危害性，被告「營利」之意圖係從客
    觀之社會環境、情況及人證、物證等資料，依據證據法則綜
    合研判認定（最高法院95年度臺上字第301 號判決意旨參照
    ）。經查，被告自97年起開始有施用毒品之前科紀錄，有臺
    灣法院被告前案紀錄表在卷可憑（見本院卷(二)第202-206 頁
    ），被告自承之前的工作是做臨時工、散工，或是在家幫忙
    送鹽酥雞的生意，是因為交到有吸毒的朋友才染上毒癮，一
    開始不知道會上癮，後來上癮後，不施用甲基安非他命時精
    神會比較差，為了工作就繼續施用，而不施用海洛因則會感
    到難過。之所以為本案販賣海洛因犯行，是為了可以繼續施
    用毒品，即購入海洛因後，會先挖取一些起來，再用原扣案
    之電子磅秤及塑膠分裝袋重新磅過及包裝，再以同一價格賣
    出剩餘的海洛因，而挖取起來的即可供自己繼續施用，每1,
    000 元可賺200 元（見本院卷(二)第224-226 頁）。由此可見
    ，被告因施用毒品成癮，工作所賺取之金錢不足供購買毒品
    施用，因此利用販入毒品後再賣出之機會以賺取差重並藉此
    得以免費施用毒品，被告自白犯罪之動機、牟利之意圖各情
    均有實據，亦核與前述證據資料吻合，被告之自白當屬真實
    可信，其主觀上顯有販賣毒品以營利之意圖甚明，客觀上亦
    有販賣毒品之行為無疑。
  (三)綜上所述，本案事證明確，被告犯行，均堪認定，皆應依法
    論科。
三、論罪科刑之理由
  (一)海洛因屬毒品危害防制條例第2 條第2 項第1 款所列之第一
    級毒品。核被告就上開犯罪事實所為販賣海洛因之行為，均
    係犯毒品危害防制條例第4 條第1 項之販賣第一級毒品罪。
    。被告持有海洛因之低度行為，分別為各該販賣之高度行為
    所吸收，均不另論罪。
  (二)被告所犯上開3 罪，犯意各別，行為不同，應分論併罰。
  (三)按毒品危害防制條例第4 條第1 項販賣第一級毒品罪，法定
    刑為「死刑」或「無期徒刑」，若不分犯罪情節輕重，一律
    處以上開刑責，難免輕重失衡，倘有情輕法重情形，於裁判
    時自得適用刑法第59條酌量減輕其刑，以避免過嚴之刑罰，
    此參諸司法院大法官釋字第263 號解釋文自明。亦即，法院
    為避免刑罰過於嚴苛，於情輕法重之情況下，應合目的性裁
    量而有適用刑法第59條酌量減輕被告刑度之義務。又適用刑
    法第59條酌量減輕其刑時，並不排除同法第57條所列舉10款
    事由之審酌（最高法院70年度第6 次刑事庭會議決議參照）
    。本院審酌：
  1.被告查獲後雖於警詢、檢察官偵訊，及本院準備程序時未坦
    承犯行，但於本院審理時則坦承販賣毒品行為，坦然面對審
    判，毫無迴避飾詞之處，犯後態度極佳，益見其悔意甚深。
  2.被告本身染有施用毒品惡習，其施用毒品之歷史已長達3 年
    多，此觀卷附之臺灣高等法院被告前案紀錄表自明（見本院
    卷(二)第202-206 頁）。相信被告亦為毒癮所苦，為賺取施用
    毒品之花費，鋌而走險步上販賣毒品一途。其販賣海洛因之
    動機當為獲利以供己繼續施用毒品，尚非單純出於牟取利潤
    花費之意圖以營利。
  3.被告販賣海洛因之次數為3 次，販毒所得總額3,000 元，其
    惡性與大量或長期販毒者迥然有異，犯罪情節亦較輕微，此
    較諸大量販賣毒品予不特定多數人施用，藉以牟取暴利之情
    並不相同，危害社會之程度亦有差別，犯罪所生之危害亦非
    甚重。
  4.被告僅國中畢業（見本院卷(二)第226 頁反面），智識程度不
    高，家中尚有父母及一名子女待其扶養，其妻亦因案通緝中
    ，家庭狀況難認良好。
  5.以上各情，足認被告犯罪情狀有值得憫恕之處，縱處以毒品
    危害制條例第4 條第1 項法定本刑之最輕刑無期徒刑，猶嫌
    過重，有傷一般國民對法律之情感，爰依刑法第59條之規定
    ，就被告本案所犯販賣第一級毒品罪3 罪均依法酌減之。
  (四)審酌前述理由，及被告前於81年間曾因違反槍砲彈藥刀械管
    制條例案件經法院判處有期徒刑1 年8 月確定，於87年3 月
    2 日執行完畢後，自97年起，又屢屢因違反毒品危害防制條
    例而受法院判處有期徒刑以上之刑，素行難認良好。惟參酌
    臺灣高等法院被告前案紀錄表可知，被告於87年3 月2 日執
    行完畢後，即恪遵法律，改過遷善，直至97年間因染上毒癮
    又遲遲無法戒除，為免費施用毒品乃鋌而走險，販賣毒品，
    並慮及被告因一時沈淪，為毒癮所苦，未能正視施用或販賣
    毒品所帶來之危害以致觸犯上開之罪，過長之刑度對被告而
    言，反而有害其回歸社會，及其各次販賣海洛因所得之金額
    多寡、情節等一切情狀，分別量處如主文所示之刑。再者，
    被告現年46歲，已因另案受臺灣嘉義地方法院99年度訴字第
    56號、第670 號刑事案件判處應執行有期徒刑20年之宣告（
    現上訴中），若本院定以過重之應執行刑，其效用可能隨著
    長期刑之執行而大幅下跌，效用甚低，對被告教化效果亦不
    佳，有害被告回歸社會，尚且加重國家財政無益負擔，為此
    考量被告之人格特質及復歸社會之可能，爰定應執行之刑如
    主文所示，以期惕勵日後，俾利更生。
四、沒收部分：
  (一)按毒品危害防制條例第19條第1 項規定，犯第4 條之罪者，
    其供犯罪所用或因犯罪所得之財物，均沒收之，如全部或一
    部不能沒收時，追徵其價額或以其財產抵償之。但該條項並
    無如同條例第18條第1 項所定「不問屬於犯人與否，沒收之
    」之明文，自屬相對沒收主義之立法。是其應沒收之物，應
    以屬被告所有者為限（最高法院95年度臺上字第305 號判決
    意旨參照）。又毒品危害防制條例第19條第1 項規定性質上
    係沒收之補充規定。其屬於本條所定沒收之標的，如得以直
    接沒收者，判決主文僅宣告沒收即可，不生「追徵其價額」
    或「以其財產抵償之」問題，須沒收之標的全部或一部不能
    沒收時，始生「追徵其價額」或「以其財產抵償之」選項問
    題。而「追徵其價額」或「以其財產抵償之」係屬兩種選項
    ，分別係針對現行貨幣以外之其他財產與現行貨幣而言。另
    外，本規定所稱「追徵其價額」者，係指所沒收之物為金錢
    以外之其他財物而無法沒收時，因其實際價值不確定，應追
    徵其價額，使其繳納與原物相當之價額，並無以其財產抵償
    之問題。倘嗣後追徵其金錢價額，不得結果而須以其財產抵
    償者，要屬行政執行機關依強制執行之法律之執行問題，即
    無不能執行之情形，自毋庸諭知「或以其財產抵償之」。如
    不能沒收之沒收標的為金錢時，因價值確定，判決主文直接
    宣告「以其財產抵償之」即可，不發生追徵價額之問題（最
    高法院99年度第5 次刑事庭會議（二）決議內容可資參照）
    。經查：
  1.本件被告販賣毒品之實際所得為1,000 元、1,000 元、1,00
    0 元，合計共3,000 元，雖均未扣案，然為被告販賣海洛因
    所得，依毒品危害防制條例第19條第1 項規定，仍應於各該
    主文項下宣告沒收，如全部或一部不能沒收時，以其財產抵
    償之。
  2.至原已扣案，後由臺灣雲林地方法院檢察署以99年3 月2 日
    雲檢文木字第08414 號扣押（沒收）物品處分命令發還被告
    賴宗輝之UTEC廠牌行動電話機1 支，係被告賴宗輝所有，經
    其供述在卷（見本院卷(二)第223 頁），雖上開行動電話並未
    扣案，惟其目前由法務部矯正署雲林第二監獄保管中（見本
    院卷(二)第121 頁），且該行動電話為供被告賴宗輝販賣毒品
    之工具，仍應依毒品危害防制條例第19條第1 項之規定沒收
    之，爰分別於各該主文項下宣告沒收之，如全部或一部不能
    沒收時，追徵其價額。
  3.而門號0000000000號之SIM 卡1 張，雖係林坤山所申辦，惟
    已由被告友人贈予被告，為被告所有，亦經其供述在卷（見
    本院卷(二)第222 頁），雖上開SIM 卡未經扣案，被告並供述
    稱已停話、不知其去向，惟不能證明業已滅失，且該SIM 卡
    又係供被告賴宗輝販賣毒品之工具，仍應依毒品危害防制條
    例第19條第1 項之規定沒收之，爰分別於各該主文項下宣告
    沒收之，如全部或一部不能沒收時，追徵其價額。
  4.又原已扣案，後由臺灣雲林地方法院檢察署以99年3 月2 日
    雲檢文木字第08414 號扣押（沒收）物品處分命令廢棄之塑
    膠分裝袋1 包，為被告所有，並使用於本案所販賣海洛因之
    分裝之用，業據被告供述在卷（見本院卷(二)第224 頁），惟
    因已廢棄而不存在，爰不宣告沒收。
  5.至於原已扣案，後由臺灣雲林地方法院檢察署以99年3 月2
    日雲檢文木字第08414 號扣押（沒收）物品處分命令發還被
    告賴宗輝之電子磅秤1 個，雖經被告使用於本案所販賣海洛
    因之重新分裝及磅重，然被告否認為其所有，稱係同案被告
    吳仁富（已死亡）所有（見本院卷(二)第225 頁），又無其他
    證據足資證明係被告所有，爰依法不予沒收。
參、應適用之法律
一、刑事訴訟法第299 條第1 項。
二、毒品危害防制條例第4 條第1 項、第19條第1 項。
三、刑法第11條、第59條、第51條第5 款、第9 款。
本案經檢察官魏偕到庭執行職務
中    華    民    國  100     年    7    月    26    日
                  刑事第一庭  審判長法  官 侯廷昌
                                    法  官 王子榮
                                    法  官 謝宜雯
以上正本證明與原本無異。
如不服本判決應於收受送達後10日內向本院提出上訴書狀，並應
敘述具體理由；其未敘述上訴理由者，應於上訴期間屆滿後20日
內向本院補提理由書（均須按他造當事人之人數附繕本）「切勿
逕送上級法院」。
                                    書記官 林美鳳
中    華    民    國   100    年    7     月    26    日
附錄本判決論罪科刑法條：
毒品危害防制條例第4條
製造、運輸、販賣第一級毒品者，處死刑或無期徒刑；處無期徒
刑者，得併科新臺幣 2 千萬元以下罰金。
製造、運輸、販賣第二級毒品者，處無期徒刑或 7 年以上有期
徒刑，得併科新臺幣 1 千萬元以下罰金。
製造、運輸、販賣第三級毒品者，處 5 年以上有期徒刑，得併
科新臺幣 7 百萬元以下罰金。
製造、運輸、販賣第四級毒品者，處 3 年以上 10 年以下有期
徒刑，得併科新臺幣 3 百萬元以下罰金。
製造、運輸、販賣專供製造或施用毒品之器具者，處 1 年以上
7 年以下有期徒刑，得併科新臺幣 1 百萬元以下罰金。
前5 項之未遂犯罰之。
附表
┌─┬─────┬──────────────────┬──────┐
│編│時間      │通訊監察譯文內容                    │備註        │
│號│          │                                    │            │
│  │          │                                    │            │
├─┼─────┼──────────────────┼──────┤
│1 │99年9 月15│A:0000000000（賴宗輝）【受話】      │通訊監察譯文│
│  │日14時54  │B:0000000000（陳正平）【發話】      │出處：本院卷│
│  │分        ├──────────────────┤(一)第214 頁反│
│  │          │A ：喂。                            │面至第215 頁│
│  │          │B ：喂。                            │；99年他字第│
│  │          │A ：嗯、嗯。                        │702 號卷(一)第│
│  │          │B ：嘿，你在哪裡？( 臺語)           │6 頁。      │
│  │          │A ：你來金塊（音譯）這裡好嗎？（臺語│            │
│  │          │    ）                              │            │
│  │          │B ：蛤？                            │            │
│  │          │A ：金塊（音譯）這裡。（臺語）      │            │
│  │          │B ：金塊（音譯）這裡這樣，嗯，這樣你│            │
│  │          │    要快一點，因為我要載他去那個ㄋㄟ│            │
│  │          │    。（ 臺語）                     │            │
│  │          │A ：嘿，呴。                        │            │
│  │          │B ：ㄟ～                            │            │
│  │          │A ：你、你現在在家呴。（臺語）      │            │
│  │          │B ：我們、我們師傅要拿那個傢俬頭啊啦│            │
│  │          │    ！（臺語）                      │            │
│  │          │A ：呴，這樣。（臺語）              │            │
│  │          │B ：我想說我在忙，叫你順便給他這樣好│            │
│  │          │    了，你拿，幫我拿給他這樣就好了。│            │
│  │          │    （臺語）                        │            │
│  │          │A ：要這樣喔！（臺語）              │            │
│  │          │B ：嘿。                            │            │
│  │          │A ：這…                            │            │
│  │          │B ：不會啦，我、我，這樣勒。（臺語）│            │
│  │          │A ：因為你、你和他作夥啦呴。（臺語）│            │
│  │          │B ：嘿，我和他作夥。（臺語）        │            │
│  │          │A ：好啦、好，金塊（音譯）這裡。（臺│            │
│  │          │    語）                            │            │
│  │          │B ：這樣呴。（臺語）                │            │
│  │          │A ：嘿。                            │            │
│  │          │B ：啊，我、我、我，我快，我快要到了│            │
│  │          │    ，我現在在這個這裡而已呴。（臺語│            │
│  │          │    ）                              │            │
│  │          │A ：好啦、好、好、好。（臺語）      │            │
│  │          │B ：呴、呴、呴。                    │            │
├─┼─────┼──────────────────┼──────┤
│2 │99年9 月17│A:0000000000（賴宗輝）【受話】      │通訊監察譯文│
│  │日13時7分 │B:0000000000（陳正平）【發話】      │出處：本院卷│
│  │          ├──────────────────┤(一)第215 頁至│
│  │          │A ：喂。                            │同頁反面；99│
│  │          │B ：喂，ㄟ。                        │年他字第702 │
│  │          │A ：嘿。                            │號卷(一)第6 頁│
│  │          │B ：啊你在哪裡？（臺語）            │。          │
│  │          │A ：我在路仔（音譯）啊我。（臺語）  │            │
│  │          │    在路仔（音譯）。（臺語）        │            │
│  │          │A ：嘿啊。                          │            │
│  │          │B ：因為，啊…我們朋友要拿東西，那個│            │
│  │          │    呴。（臺語）                    │            │
│  │          │A ：嘿。                            │            │
│  │          │B ：要拿那個材料ㄋㄟ。（臺語）      │            │
│  │          │A ：ㄟ…要、要等我回去啊。（臺語）  │            │
│  │          │B ：哇，要很久嗎。（ 臺語）         │            │
│  │          │A ：不會啦，我在、我在半路啦。（臺語│            │
│  │          │    ）                              │            │
│  │          │B ：半路喔，他說差不多20分就要過來我│            │
│  │          │    這裡ㄋㄟ，這樣來不及呴？（臺語）│            │
│  │          │A ：來不及、來不及，20分來不及，我、│            │
│  │          │    我、我差不多40分啦！（臺語）    │            │
│  │          │B ：這樣喔。（臺語）                │            │
│  │          │A ：嘿啦。                          │            │
│  │          │B ：40分確定呴。（臺語）            │            │
│  │          │A ：嘿啦。                          │            │
│  │          │B ：好、好、好。（臺語）            │            │
│  │          │A ：呴。                            │            │
├─┼─────┼──────────────────┼──────┤
│3 │99年10 月 │A:0000000000（賴宗輝）【受話】      │通訊監察譯文│
│  │30日19時27│B:0000000000（陳正平）【發話】      │出處：本院卷│
│  │分        ├──────────────────┤(一)第213 頁反│
│  │          │A ：喂。                            │面至第214 頁│
│  │          │B ：喂，在哪。（臺語）              │；99年他字第│
│  │          │A ：一樣啊。（臺語）                │702 號卷(一)第│
│  │          │B ：ㄟ... 我上次去的新厝那裡呴      │6 、7 頁。  │
│  │          │A ：不是，舊的這裡。（臺語）        │            │
│  │          │B ：舊的那裡喔。（臺語）            │            │
│  │          │A ：嘿呀。（臺語）                  │            │
│  │          │B ：麥當勞那裡呴。（臺語）          │            │
│  │          │A ：嘿。（臺語）                    │            │
│  │          │B ：好啦，好啦。（臺語）            │            │
│  ├─────┼──────────────────┤            │
│  │99年10 月 │A:0000000000（賴宗輝）【受話】      │            │
│  │30日19時55│B:0000000000（陳正平）【發話】      │            │
│  │分        ├──────────────────┤            │
│  │          │A ：喂。                            │            │
│  │          │B ：喂，我那個，那個工具幫我拿下來，│            │
│  │          │    好嗎。（臺語）                  │            │
│  │          │A ：你不上來喔。（臺語）            │            │
│  │          │B ：我全身ㄏㄡㄏㄡ哩，我還要趕去工地│            │
│  │          │    。（臺語）                      │            │
│  │          │A ：上來好啦。（臺語）              │            │
│  │          │B ：就跟你說真的ㄏㄡㄏㄡ哩，我不會騙│            │
│  │          │    你啦，全身都是土。（臺語）      │            │
│  │          │A ：好，我拿下去，3 張是嗎。（臺語）│            │
│  │          │B ：蛤？                            │            │
│  │          │A ：3 張是嗎？（臺語）              │            │
│  │          │B ：嘿。                            │            │
└─┴─────┴──────────────────┴──────┘